【裁判字號】    92,訴,139
【裁判日期】    920225
【裁判案由】    毒品危害防制條例
【裁判全文】
臺灣高雄地方法院刑事判決                          九十二年度訴字第一三九號
    公  訴  人  臺灣高雄地方法院檢察署檢察官
    被      告  甲○○
右列被告因違反毒品危害防制條例案件，經檢察官提起公訴（九十一年度毒偵字第六
七○八號、毒偵緝字第六一六號），本院判決如左：
    主  文
甲○○連續施用第一級毒品，累犯，處有期徒刑拾月；又連續施用第二級毒品，累犯
，處有期徒刑陸月，應執行有期徒刑壹年貳月。
    事  實
一、甲○○曾於民國八十六年間因竊盜案件，經法院判處有期徒刑一年確定，甫於八
    十八年三月二十二日執行完畢（構成累犯）。又前於八十七年間，因施用毒品案
    件，經強制戒治保護管束期滿（起訴書誤載為經觀察勒戒後，無繼續施用傾向）
    ，而由本院於八十九年十二月十三日以八十七年度訴字第一一八○號判決免刑確
    定。詎仍不知悔改，於五年內，復基於施用第一級毒品海洛因及第二級毒品安非
    他命之概括犯意，連續於九十一年七月七日凌晨四時四十五分許回溯二十四小時
    內某時止，及九十一年九月十八日十一時四十分許回溯二十四小時內某時止，在
    不詳地點，均施用第一級毒品海洛因及第二級毒品安非他命各一次。分別為警於
    九十一年七月七日凌晨一時許及九十一年九月十八日十一時許，在高雄市○○區
    ○○街七五巷口及同街八八巷前查獲。經採尿送驗後，始查知上情。
二、案經高雄市政府警察局鼓山分局報告台灣高雄地方法院檢察署檢察官偵查起訴。
    理  由
一、本件訊據被告蔡寶賢對其於前揭時、地施用第一級毒品之犯行固坦承不諱，惟矢
    口否認有何施用第二級毒品之犯行。惟經將被告兩次為警查獲時所採集之尿液，
    送高雄市立凱旋醫院檢驗之結果，均呈嗎啡及甲基安非他命之陽性反應，有該院
    九十一年七月二十五日、九十一年十月八日出具之尿液檢驗成績書一紙在卷可稽
    。且前開尿液檢驗報告上已載明係以ＧＣ／ＭＳ（即氣相層析質譜儀法）檢驗；
    而「若以氣相層析質譜儀（ＧＣ／ＭＳ）作藥物及其代謝產物之定性及定量分析
    ，幾乎不會有偽陽性反應產生」，此經台北榮民總醫院八十三年四月七日以八三
    北總內字第三○五九號函示明確。此外，因海洛因經施用入人體，平均約二十六
    小時內由其尿液中可驗出嗎啡陽性反應，此經行政院衛生署藥物食品檢驗局八十
    一年九月八日（八一）藥檢壹字第八一一四八八五號函示明確；而甲基安非他命
    經口服投與後，約百分之七十於二十四小時內可自尿液中排出，又其尿液內含甲
    基安非他命成分之檢出，與投與甲基安非他命的量、個人體質、檢驗儀器之精密
    度有關，通常採尿化驗是否呈陽性反應，應以投與後二十四小時內所採者為宜，
    此有行政院衛生署藥物食品檢驗局（八０）藥檢壹字第四五二九號函可佐。足見
    被告應有於九十一年七月七日凌晨四時四十五分、九十一年九月十八日十一時四
    十分許經警查獲採尿時起回溯二十四小時止內之某時（不含公權力拘束之時間）
    ，在不詳地點處施用第一級毒品海洛因及第二級毒品安非他命之行為。被告辯稱
    並未施用第二級毒品云云，無非係卸責之詞，不足採信，從而其有於前揭時間施
    用第一級毒品及第二級毒品之犯行，洵堪認定。
二、又被告曾因施用毒品案件，經依本院裁定強制戒治期滿，而於八十九年十二月十
    三日以八十七年度訴字第一一八○號判決免刑確定，有上開刑事判決書及台灣高
    等法院被告全國前案紀案表、臺灣高雄地方法院檢察署刑案資料查註紀錄表各一
    份在卷可稽。其於五年內再犯毒品危害防制條例第十條之罪，依同條例第二十三
    條第二項之規定，應依法論科。
三、核被告所為係犯毒品危害防制條例第十條第一項、第二項之罪。其持有毒品之低
    度行為，為施用毒品之高度行為所吸收，不另論罪。又被告先後二次施用第一級
    毒品及第二級毒品之行為，均時間緊接，所犯罪名相同，顯均係基於概括犯意為
    之，均為連續犯，應依刑法第五十六條之規定，均論以一罪，並均依法加重其刑
    。又所犯施用第一級毒品及第二級毒品二罪間，犯意各別，罪名不同，應分論併
    罰之。又被告曾於八十六年間因竊盜案件，經法院判處有期徒刑一年確定，甫於
    八十八年三月二十二日執行完畢，此有台灣高等法院被告全國前案紀錄表及台灣
    高雄地方法院檢察署刑案資料查註紀錄表各一份在卷可佐，其前受有期徒刑之執
    行完畢後，五年內再犯本件最重本刑為有期徒刑以上之罪，為累犯，應依刑法第
    四十七條之規定，遞加重其刑。爰審酌被告施用毒品性質上乃屬對自我身心健康
    之自戕行為，其行為本身對社會所造成之損害並非直接、巨大，以及其犯罪動機
    、目的、手段及所生危害等一切情狀，分別量處如主文所示之刑，並定應執行刑
    。
據上論斷，應依刑事訴訟法第二百九十九條第一項前段，毒品危害防制條例第十條第
一項、第二項，刑法第十一條前段、第五十六條、第四十七條、第五十一條第五款，
判決如主文。
中      華      民      國      九十二    年      二      月    二十五  日
                                臺灣高雄地方法院刑事第七庭
                                    審判長法  官  陳志銘
                                          法  官  陳信旗
                                          法  官  高英賓
右正本證明與原本無異。
如不服本判決，應於判決送達後十日內，向本院提出上訴狀。
                                          書記官  林雯琪
中      華      民      國      九十二    年      二      月    二十七  日
附錄論罪科刑法條：
毒品危害防制條例第十條
施用第一級毒品者，處六月以上五年以下有期徒刑。
施用第二級毒品者，處三年以下有期徒刑。


司法院資訊處製作；財團法人民間司法改革基金會備份。
